【裁判字號】    91,再易,35
【裁判日期】    920520
【裁判案由】    再審之訴
【裁判全文】
臺灣臺北地方法院民事裁定  九十一年再易字第三五號
    再審原告      東倫投資股份有限公司
?
    法定代理人    吳紹東
    再審原告      乙○○○
    訴訟代理人    顏朝彬律師
    再審被告      甲○○      住台北市○○○路○段一三○號六樓之四
    訴訟代理人    楊佳璋律師
    複  代理人    陳志忠律師
右當事人間請求再審之訴事件，再審原告對於本院民國九十一年六月十九日確定判決
提起再審之訴，本院裁定如左：
    主      文
再審之訴駁回。
再審訴訟費用由再審原告負擔。
    理      由
一、查再審之訴，應於三十日之不變期間內提起，前項期間，自判決確定時起算，民
    事訴訴法第五百條第一項、第二項前段定有明文；又不得上訴之判決，於宣示時
    確定，不宣示者，於送達時確定，同法第三百九十八條第二項亦設有規定。再者
    ，對於簡易訴訟程序之第二審裁判，其上訴利益逾第四百六十六條所定之數額者
    ，當事人僅得以其事用法規顯有錯誤為理由，逕向最高法院提起上訴或抗告，同
    法第四百三十六條之二第一項亦明定斯旨。是綜觀上述規定，可知簡易訴訟程序
    其訴訟標的價額未逾民事訴訟法第四百六十六條所規定之數額者，於第二審判決
    宣示或送達時即告確定，此所謂宣示或送達時，具連宣示或送達當日均計算在內
    ，此與民事訴訟法第四百四十條所規定之提起上訴應於送達「後」二十日之不變
    期間內為之之情形不同，二者相較其文意即明。又再審之訴不合法者，法院應以
    裁定駁回之，民事訴訟法第五百零二條第一項明文規定在案。
二、本件再審原告係主張本院九十一年簡上字第二三八號判決有「適用法規顯有錯誤
    」之事由提起本件再審之訴，經本院調閱上揭事件卷宗，得知上開判決係在九十
    一年六月十九日宣示，而該判決係不得再為上訴之判決，是依上開說明，系爭判
    決於宣示時，即九十一年六月十九日當日即生效力，毋庸留待送達時始生效力，
    而本件再審原告係在九十一年七月二十五日始具狀向本院提起再審，此有本院收
    狀戳在卷可稽，由是可知，本件再審原告提起本件再審，早已超過三十日不變期
    間，而本件再審原告所指之「適用法規顯有錯誤」情事，於判決宣示時早已存在
    ，並無民事訴訟法第五百條第二項後段所謂再審事由知悉在後，或同條第三項規
    定之適用。又縱認為再審原告係在收受判決送達後，始知悉判決之理由，而再審
    原告係在九十一年六月二十五日始收受系爭判決，故其在九十一年七月二十五日
    提起再審仍屬適法云云。然查，再審原告既係在九十一年六月二十五日收受前揭
    判決，於六月二十五日當日起算三十日，所謂三十日之不變期間亦已在九十一年
    七月二十四日屆滿，而九十一年七月二十四日乃星期三，並非國定假日，亦無其
    他停止上班上課事由存在，再審原告遲至九十一年七月二十五日始提起本件再審
    ，亦已逾三十日不變期間，是本件再審原告提起本件再審，於法自有未合，依上
    開說明，自應以裁定駁回本件再審原告之訴。
三、依民事訴訟法第五百零二條第一項、第九十五條、第七十八條，裁定如主文。
中      華      民      國    九十二    年      五      月    二  十    日
                                      民事第二庭審判長法  官  丁蓓蓓
                                                      法  官  黃雯惠
                                                      法  官  汪漢卿
右為正本係照原本作成
本件不得抗告
中      華      民      國    九十二    年      五      月     二十     日
                                                      書記官  王  儀


司法院資訊處製作；財團法人民間司法改革基金會備份。
